【裁判字號】    96,交聲,1151
【裁判日期】    951127
【裁判案由】    聲明異議
【裁判全文】
臺灣高雄地方法院交通事件裁定        96年度交聲字第1151號
原處分機關  高雄市政府交通局
異  議  人  甲○○
上列異議人因違反道路交通管理處罰條例案件，對於高雄市政府
96年11月9 日高市府交裁字第裁32-Ｚ000000000 號處分聲明異議
，本院裁定如下：
    主  文
異議駁回。
    理  由
一、按「汽車駕駛人，行經有燈光號誌管制之交岔路口闖紅燈者
    ，處新臺幣（下同）1800元以上5400百元以下罰鍰」，道路
    交通管理處罰條例第53條定有明文，」，又「汽車駕駛人有
    左列各款所列條款之一者，除依原條款處罰鍰外，並予記點
    ..... 三、有第43條、第53條或第54條情形之一者，各記違
    規點數三點。」，亦為該條例第63條所明定。而道路交通安
    全管理處罰條例中之汽車，包括機器腳踏車（即俗稱之機車
    ）在內，亦經該條例第3 條第8 款規定明確。
二、原處分意旨略以：異議人駕駛車號LZH-323 重型機車於96年
    10月22日11時10分，在鳳山市○○○路南成街口，因「闖紅
    燈直行 (由東往西)」 交通違規，經高雄縣政府警察局鳳山
    分局員警當場攔停舉發，並填掣高市警交字第N0000000號違
    反道路交通管理事件通知單，異議人不服聲請裁決，原處分
    機關即高雄市政府交通局乃依道路交通管理處罰條例第53條
    第1 項、第63條，以高市交裁字第32-N00000000號交通裁決
    書，處受處分人罰鍰1800元並記違規點數3 點。
三、異議意旨略以；舉發當時交通號誌變紅燈，於遠處見狀即漸
    漸減速於交通號誌下機車待停區停下，等待紅燈，過數十秒
    ，後因有車輛於後方直行，由於機車暫停區○○ ○路口，斜
    前方之交通號誌被遮蔽，誤以為綠燈，跟隨其他車輛直行，
    且舉發員警亦承認知道伊有停下等待數十秒，後被後方車輛
    直行所誤導，顯見無積極意圖闖紅燈，又高雄市交通局根據
    高雄縣警察局鳳山分局委託高雄縣警察局鳳山分局五甲派出
    所員警在高雄縣鳳山市○○○路與南成街口之店家門口拍攝
    紅綠燈無設置不良造成廣告招牌遮蔽，而非從機車待停區上
    角度拍攝，顯有裁決錯誤等云云。
四、查異議人確於上揭時地闖越紅燈，為其所不爭，其雖辯稱當
    時路口紅綠燈為招牌所擋住無法看見，員警舉發照片拍攝角
    度不佳云云。然由舉發相片觀之，在異議人所停路口之近處
    右側即有紅綠燈號誌，異議人既係由遠處緩慢駛來，對此自
    當加以注意，且異議人係騎乘機車，只需抬頭便可觀看紅綠
    燈號誌，並無任何困難，亦無不能注意之情事。縱令其所辯
    為真，遠處左側之紅綠燈號誌確實為招牌所遮蔽，異議人亦
    當抬頭觀看近處之號誌後再行前進，其疏未注意，僅因身旁
    有其他車輛通過即貿然前行，對於闖越紅燈之行為，顯有過
    失，自難辭闖越紅燈之責。綜上所述，本件異議人確有如原
    處分機關認定之違規行為，已堪認定，原處分機關依道路交
    通管理處罰條例第53條第1 項、第63條第1 項第3 款，裁處
    異議人罰鍰1800元，並記違規點數3 點，核無違誤，本件異
    議為無理由，應予駁回。
五、據上論斷，依道路交通案件處理辦法第19條，裁定如主文。
中    華    民    國    95    年    11    月    27    日
                  交通法庭法  官    王奕勛
以上正本證明與原本無異。
如不服本裁定，應於收受送達後5 日內向本院提出抗告狀。
中    華    民    國    96    年    12    月    4     日
                          書記官    林晏光


司法院資訊處製作；財團法人民間司法改革基金會備份。
